【裁判字號】    89,易,1333
【裁判日期】    890623
【裁判案由】    違反就業服務法
【裁判全文】
臺灣桃園地方法院刑事判決                        八十九年度易字第一三三三號
    公  訴  人  臺灣桃園地方法院檢察署檢察官
    被      告  乙○○
    選任辯護人  甲○○
右列被告因違反就業服務法案件，經檢察官聲請以簡易判決處刑（八十九年度偵字第
二九七九號），本院認不宜以簡易判決處刑，應適用通常程序，判決如左：
        主  文
乙○○無罪。
        理  由
一、公訴意旨略以：被告乙○○明知雇主未經許可不得僱聘他人所合法申請許可而失
    效之外國人，因缺乏人力，竟自八十八年十二月十二日，在桃園市○○街四十三
    之四十九號，未經許可僱用外國勞工ＧＡＲＣＩＡ  ＧＩＮＡ  ＣＡＳＡＲＥＮ
    Ｏ，在上址從事製造技工工作，月薪新台幣（下同）一萬二千元，於八十九年二
    月三日，為警查獲。因認被告涉有違反就業服務法第五十八條第一項前段之罪嫌
    。
二、公訴人認被告涉有上開罪嫌，無非係以該外勞之供述為憑。
三、按犯罪事實應依證據認定之，無證據不得推定其犯罪事實；又不能證明被告犯罪
    者，應諭知無罪之判決，刑事訴訟法第一百五十四條及第三百零一條第一項分別
    定有明文。又行為非出於故意或過失者不罰，過失行為之處罰，以有特別規定者
    為限，此為刑法第十二條所明定。
四、訊據被告乙○○，堅決否認有上開犯行，辯稱：伊松維公司之外籍勞工之聘僱，
    均由申泰國際資訊有限公司（下稱申泰公司）所合法引進，幾年來均未發生差錯
    ，本件外勞係因申泰公司內部作業疏失所造成，伊並無故意違反就業服務法之情
    事等語。經查：被告所聘僱之外籍勞工ＧＡＲＣＩＡ  ＧＩＮＡ  ＣＡＳＡＲＥ
    ＮＯ係委由申泰公司合法引進，於八十八年六月廿四日入境，允許在台工作期期
    為八十八年六月廿四日至八十九年十二月十日，有行政院勞工委員會八十八年七
    月六日台八十八勞質外字第０２６５７７３號函在卷可按。又證人朱瑞忠（即申
    泰公司之負責人）到庭證稱：該外勞係伊公司所合法引進的，工作期限至八十九
    年十二月十一日，因伊公司要防Ｙ二Ｋ，電腦校對時，小姐誤判該外勞為一般入
    境而非遞補，如果是一般入境可工作三年，而遞補則只能做滿前手之期間，因該
    外勞係遞補的，只能居留至八十八年十一月，本應在八十八年十一月幫他補辦，
    但因誤判而疏未辦理等語，核與該外國勞工ＧＡＲＣＩＡ  ＧＩＮＡ  ＣＡＳＡ
    ＲＥＮＯ於警訊中之證述相符，並有證人朱瑞忠所提出之僱主外勞入境管制總表
    、展延居留證工作證辦件管制表各一紙在卷可按，再參以為因應Ｙ二Ｋ各公司行
    號確均須對電腦進行測試整理，為眾所皆知之事，則被告辯稱：本件外勞因申泰
    公司內部作業疏失所造成，伊並無故意違反就業服務法之情事等語，應堪採信。
    尚難僅因申泰公司行政手續上之疏失，即推論被告有故意違反就業服務法之情事
    ，此外本院復查無其他積極證據，足資證明被告確有如公訴人所指之犯行，是以
    揆諸前揭說明，繼續聘僱該外勞既係行政手續之疏失，自無故意言可言，而就業
    服務對此種情形亦未設刑罰之規定，則被告犯罪不能證明，自應為無罪之諭知。
五、本件係檢察官聲請以簡易判決處刑之案件，因被告所犯之罪不合刑事訴訟法第四
    百四十九條所定得以簡易判決處刑之案件，本院改用通常程序審判之。
據上論斷，應依刑事訴訟法第三百零一條第一項、第四百五十二條，判決如主文。
本案經檢察官魏雯祈到庭執行職務。
中      華      民      國      八十九    年    六      月    廿三    日
                                臺灣桃園地方法院刑事第二庭
                                      法  官  吳進發
右正本證明與原本無異。
如不服本判決，應於判決送達後十日內向本院提出上訴狀( 應附繕本 )，上訴於
臺灣高等法院。
                                      書記官  陳靜娟
中      華      民      國      八十九    年    六      月   二十八   日


司法院資訊處製作；財團法人民間司法改革基金會備份。
